臺灣桃園地方法院刑事判決　　　　　　　 88年度訴字第946號
公　訴　人　臺灣桃園地方法院檢察署檢察官
被　　　告　丙○○　男　35歲.
選任辯護人　余淑杏律師
上列被告因偽造文書等案件，經檢察官提起公訴（87年度偵字第
5558號、第6374號、88年度偵字第3751號），本院判決如下︰
    主  文
丙○○共同偽造私文書，足以生損害於他人，處有期徒刑肆月，
如易科罰金，以佰元折算壹日。緩刑貳年。扣案如附表編號一
至三所列之物，均沒收。
    事  實
一、丙○○與甲○○（另案於本院審理中）為朋友關係。甲○○
    知代客偽造美商英特公司INTEL CORPORATION （下稱英特公
    司）微處理機速率型號予以超頻有利可圖，於民國87年3 月
    間集資新台幣（下同）200 餘萬元購置雷射雕刻機等設備後
    ，經由87年3 月份之電子情報雜誌之廣告上獲知佳丹實業有
    限公司（另行審結）有介紹買賣REMARK之CPU ，乃主動與該
    公司之負責人乙○○（另行審結）聯絡，表示可代為加工，
    乙○○於87年3 月23日與甲○○聯絡，要求甲○○前往其位
    於臺北縣新店市○○路133 號之住處，並提供英特公司所生
    產之微處理機50個，交由甲○○處理；另於87年4 月17日提
    供PENTIUM II233 微處理機400 個，委託甲○○將之超頻為
    PENTIUM II300 。甲○○乃與丙○○、乙○○共同基於偽造
    私文書及虛偽標示商品品質之犯意聯絡，將乙○○提供之微
    處理機外殼拆卸，以鑽孔機在CPU 上鑽孔解頻，藉以提昇該
    CPU 之速度，由丙○○以黑漆將外殼側邊原來所標示之速率
    型號噴除，再由甲○○以雷射雕刻機及移印機完成印刻較高
    速率型號，而偽造足以表示英特公司標示速率型號之以文書
    論之私文書後，再交給乙○○，甲○○則向乙○○收取每個
    350 元之費用，足以生損害於英特公司。嗣經英特公司查知
    後訴由內政部警政署刑事警察局向臺灣桃園地方法院檢察署
    檢察官聲請核發搜索票，於87年4 月17日4 時許，在桃園縣
    中壢市○○○街19號，查獲甲○○所有如附表編號一所示之
    物；於同日3 時許，在中壢市○○路○ 段417 號，查獲甲○○所有如附表編號二所列之物；於同日3 時許，在中壢市○○路○ 段27號3 樓，查獲甲○○所有如附表編號三所列之物
    。
    理  由
一、上揭事實，業據被告丙○○於本院審理時坦承不諱，核與共
    犯甲○○於警詢、偵查中陳述情節相符，並經告訴代理人莊
    立群律師陳明在卷，且有現場蒐證照片15幀在卷可按，及扣
    案如附表編號一至三所列之物可資佐證。另扣案之 PENTIUM
    IICPU 經英特公司臺灣分公司行政部經理紀春秀勘驗結果，
    確有部分外殼側邊上之速率型號業已遭噴黑漆磨除，部分已
    將解頻後之基板再與外殼相組合，並以雷射雕刻機偽標較高
    之速率型號，但字型及色澤均與真品不同，有鑑定報告書一
    份在卷可參，足見被告前開自白確與事實相符，堪以採信。
    本件事證明確，被告犯行堪以認定，應予依法論科。
二、按英特公司CPU 外殼側邊上所印之速率型號，係依習慣表明
    該公司產品執行電腦系統之速度、品質及性能之文書，依刑
    法第220 條（行為時）規定，應以私文書論。核被告所為，
    係犯刑法第210 條、第220 條之偽造私文書罪及同法第 255
    條第1 項之虛偽標記商品品質罪。被告與甲○○、乙○○間
    有犯意聯絡與行為分擔，應論以共同正犯。被告1 行為而犯
    偽造私文書及虛偽標示商品品質二罪名，係想像競合犯，應
    從較重之偽造私文書罪論處。茲審酌被告偽造英特公司生產
    之CPU 速率型號，不惟足生損害於英特公司，且損害我國國
    際貿易商譽，惟念其犯後坦承犯行，態度甚佳，且業與告訴
    人英特公司達成和解，有陳報狀1 份在卷可稽，顯見甚有悔
    意等一切情狀，量處如主文所示之刑，以資懲儆。被告行為
    後，刑法第41條已於90年1 月4 日修正，同年月10日經總統
    公布施行，由原來犯最重本刑為3 年以下有期徒刑以下之刑
    之罪，而受6 個月以下有期徒刑或拘役之宣告得易科罰金之
    要件，修改為犯最重本刑為5 年以下有期徒刑以下之刑之罪
    ，而受6 個月以下有期徒刑或拘役之宣告得易科罰金之要件
    ，比較新舊法之結果，修正後之新法對被告有利，自應依刑
    法第2 條第1 項前段規定，適用裁判時即前開修正後刑法第
    41條第1 項前段規定，爰併諭知易科罰金之折算標準。末查
    ，被告前未曾受有期徒刑以上刑之宣告，有臺灣高等法院被
    告全國前案紀錄表附卷可稽，被告經此罪刑宣告之教訓，當
    知所警惕，應無再犯之虞，本院認為前開對其宣告之刑，以
    暫不執行為適當，爰併宣告緩刑2 年，以啟自新。扣案之如
    附表編號一至三所列之物，係共犯甲○○所有，供渠等犯本
    罪所用或預備供犯本罪所用之物，基於共同正犯責任共同之
    原則，爰併依刑法第38條第1 項第2 款規定宣告沒收。
三、公訴意旨另略以：被告丙○○、甲○○及乙○○明知「INTE
    L 」及「PENTIUM 」商標業經英特公司分別向我國經濟部中
    央標準局申請核准，註冊為第318219號及第603135號商標，
    且仍在專用期間，竟未經商標註冊人英特公司之授權使用，
    且共同意圖為自己不法之所有，並以之為常業之犯意聯絡，
    由被告丙○○將前開CPU 外殼側邊上之「INTEL 」及「PENT
    IUM 」商標以黑漆噴除後，再由甲○○以雷射雕刻機及移印
    機完成印刻「INTEL 」及「PENTIUM 」商標，再交予乙○○
    ，由乙○○混充為PENTIUM II300 之CPU 出售予Ｓalen、Ｃ
    hempol, Ｈana 等不特定之人。因認被告另涉有刑法第 340
    條常業詐欺罪嫌、商標法第62條第1 款侵害商標專用權罪嫌
    及公平交易法第20條第1 項、第35條之罪嫌云云。惟查：（
    一）訊據被告堅決否認有侵害告訴人商標專用權之犯行，略
    以：伊僅有將外殼上之速率型號標示以黑漆噴除，並未塗改
    「INTEL 」及「PENTIUM 」之商標等語置辯，經核與共犯甲○○陳述情節相符，另參諸上開英特公司臺灣分公司行政部
    經理紀春秀出具之鑑定報告書，亦載明本件扣案之部分 CPU
    外殼側邊「INTEL 」及「PENTIUM 」商標經以膠帶蓋住，準
    備磨除原來標示之速率型號，此與本院當庭勘驗扣案之 CPU
    外殼，部分CPU 外殼側邊之「INTEL 」及「PENTIUM 」商標
    上貼黏有膠帶，後方原始之速率型號標示則尚未經噴除（見
    本院94年1 月21日審判筆錄）之結果互核一致，另佐以被告
    既僅欲將英特公司生產之原速率型號為PENTIUM II233 之CP
    U 標示更改為PENTIUM II300 ，偽標後之CPU 等級仍係英特
    公司生產之同屬PENTIUM II等級之商品，衡情亦無噴除原標
    示之「INTEL 」及「PENTIUM 」商標後，再印上同係「INTE
    L 」、「PENTIUM 」之商標字樣，而徒增作業難度之必要，
    是被告前開所辯顯可採信。（二）刑法詐欺罪名之成立，須
    行為人於主觀上有為自己或第三人不法所有之意圖，客觀上
    有施用詐術，使對方陷於錯誤致為財產上之處分行為，始足
    當之。若其所用方法，不能認為詐術，亦不致使人陷於錯誤
    ，即不構成該罪（最高法院46年臺上字第260 號判例意旨可
    資參照）。本件既係由乙○○提供英特公司生產之原速率型
    號為PENTIUM II233 之CPU 予甲○○、丙○○，囑其將之超
    頻並更改為PENTIUM II300 之標示，則乙○○對此當知之甚
    詳，且觀諸警員在乙○○住處所查扣之文件，乙○○在寄發
    予Ｓalen、Ｃhempol, Ｈana 等不特定之人之郵件中載明：
    「Ｐ- II300 我們可以賣給你附有真品包裝及目錄及真品之
    印刷，但裡面『不是真品』，你是否有興趣。」、「現在我
    有P-II300 （盒裝），包裝看起來像百分之百的真品．．」
    等文句，顯見向乙○○購買該CPU 之人，對於該CPU 係偽標
    為PENTIUM II300 之REMARK CPU乙節，主觀上應無不知之理
    ，自無因此而陷於錯誤可言，與前開詐欺罪名之構成要件並
    不相當。（三）被告犯罪後，公平交易法業經修正，於88年
    2 月3 日經總統公布施行，自同年月5 日起生效，依修正後
    公平交易法第35條之規定，違反同法第20條第1 項第1 款之
    行為，須經中央主管機關依同法第41條之規定限期命其停止
    、改正其行為或採取必要更正措施，而逾期未停止、改正其
    行為或未採取必要更正措施，或停止後再為相同或類似違反
    行為者，始得對行為人加以處罰，增加該罪處罰之構成要件
    ，係屬法律變更，比較新舊法之規定，自以修正後之規定有
    利於被告，應適用修正後之公平交易法規定，是本件縱使被
    告有違反公平交易法第20條第1 項第1 款之行為，惟其並未
    經中央主管機關依同法第41條之規定限期命其停止、改正其
    行為或採取必要之更正措施，自不成立該條項罪名。綜上所
    述，被告前揭被訴刑法第340 條常業詐欺罪名、商標法第62
    條第1 款侵害商標專用權罪名及公平交易法第20條第1 項、
    第35條之罪名均無從成立，本應為無罪之諭知，惟因公訴意
    旨認此部分與前開經本院論罪科刑部分有牽連犯之裁判上一
    罪關係，基於審判不可分原則，爰不另為無罪之諭知，附此
    敘明。
據上論斷，應依刑事訴訟法第299 條第1 項前段，刑法第2 條第
1 項前段、第28條、第210 條、第220 條、第255 條第1 項、第
55 條 、第41條第1 項前段、第38條第1 項第2 款、第74條第 1
款，罰金罰鍰提高標準條例第2 條，判決如主文。
本案經檢察官古慧珍到庭執行職務。
中　　華　　民　　國　　94　　年　　2 　　月　　 4　　日
                  刑事第十庭  審判長法　官　 江德民
                                    法  官   柯姿佐
                                    法  官   蔡和憲
附表：
編號一：PENTIUM IICPU 422 塊、PENTIUM II金屬架49片、PENT
        IUM II塑膠外殼97片、Y.F26 型手壓台4 台、L.T.848
        型鑽床1 台、UNIMARK 型雷射雕刻機（含控制器）1 組
        、專用電腦（驅動雷射雕刻機用）1 組、測試速度主機
        板1 只、冷卻機1 組。
編號二：壓縮機4 台（圓形及方形各2 台）、移印機2 台、方形
        烘乾機1 台、壓縮機噴嘴2 套、矽膠頭3 箱共計34個、
        防塵罩1 個、油墨原料1 箱、電腦主機1 台、鋼模、木
        模1 箱。
編號三：PENTIUM II外殼318 塊、固定盤9 片（鋁質3 片、鐵質
        6 片）、空氣壓縮研磨機2 台、油漆3 罐、噴槍3 支、
        網狀烤盤2 個。
以上正本證明與原本無異。
如不服本判決書應於送達後10日內向本院提出上訴狀。
                                    書記官   常毓生
中　　華　　民　　國　　94　　年　　2 　　月　　 4　　日
中華民國刑法第210條：
偽造、變造私文書，足以生損害於公眾或他人者，處五年以下有
期徒刑。
中華民國刑法第220條：
在紙上或物品上之文字、符號、圖畫、照像，依習慣或特約，足
以為表示其用意之證明者，關於本章及本章以外各罪，以文書論
。
錄音、錄影或電磁紀錄，藉機器或電腦之處理所顯示之聲音、影
像或符號，足以為表示其用意之證明者，亦同。
稱電磁紀錄，指以電子、磁性或其他無法以人之知覺直接認識之
方式所製成之紀錄，而供電腦處理之用者。
中華民國刑法第255條第1項：
意圖欺騙他人，而就商品之原產國或品質，為虛偽之標記或其他
表示者，處一年以下有期徒刑、拘役或一千元以下罰金。
明知為前項商品而販賣，或意圖販賣而陳列，或自外國輸入者，
亦同。
